Inventaris van het archief van het Ministerie van Koloniën: Niet-geheime Mailrapportlijsten, 1901-1952
Nationaal Archief, Den Haag
Ministerie van Koloniën: Mailrapportlijsten Niet-Geheim
Koloniën / Mailrapportlijsten Niet-Geheim
oudste stuk - jongste stuk: 1901-1952
K23062
28 inventarisnummers; 3,70 meter
Normale geschreven, getypte en gedrukte documenten, geen bijzondere handschriften.
Nationaal Archief, Den Haag
Ministerie voor Uniezaken en Overzeese Rijksdelen, 1949-1952 Ministerie van Overzeese Rijksdelen, 1952-1959 Ministerie van Koloniën, 1842-1945 Ministerie van Overzeese Gebiedsdelen, 1945-1949
Mailrapportlijsten, bevattende korte inhoudsopgaven van de ingekomen openbare mailrapporten van de gouverneur-generaal van Nederlands-Indië en van het Hoge Commissariaat in Jakarta uit de periode 1901-1952.
Archiefvorming
Geschiedenis van het archiefbeheer
De verwerving van het archief
Het archief is krachtens bepalingen van de Archiefwet overgebracht.
Aanwijzingen voor de gebruiker
Openbaarheidsbeperkingen
Volledig openbaar.
Materiële beperkingen
Het archief kent geen beperkingen voor het raadplegen van stukken als gevolg van slechte materiële staat.
Aanvraaginstructie
Openbare archiefstukken kunnen online worden aangevraagd en gereserveerd. U kunt dit ook via de terminals in de studiezaal van het Nationaal Archief doen. Om te kunnen reserveren dient u de volgende stappen te volgen:
U maakt een profiel aan op www.gahetna.nl, en logt vervolgens in
Via de archiefinventaris (alleen de beschrijvingen met rode nummers) selecteert u het gewenste archiefstuk door op de knop 'Reserveren' te klikken
In het volgende scherm geeft u aan op welke dag u het archiefstuk wilt inzien
Indien u zich bevindt in de studiezaal en een tafelnummer heeft ontvangen kunt u dit nummer vermelden. Als u geen tafelnummer heeft kunt u tafelnummer 777 laten staan
Vervolgens bevestigt u uw reservering door deze te versturen.
Verwant materiaal
Beschikbaarheid van kopieën
Inventarisnummers van dit archief zijn niet in kopievorm beschikbaar
Afgescheiden archiefmateriaal
Deze mailrapportlijsten zijn de belangrijkste toegang tot:
2.10.36.02 - Ministerie van Koloniën, 1900-1963: Openbare Mailrapporten, 1901-195
De archieven van het Ministerie van Koloniën vallen in twee delen uiteen: de periode 1901-1940 en de periode 1940-1963.
Periode 1901-1940
Dit gedeelte is verdeeld in:
A. Het openbare verbaal archief (minuten) met de ontvangen stukken en alfabetische en systematische indexen. (vanaf 1922 alleen alfabetische en systematische indexen van departementen). (Inventarisnummer 2.10.36.04 en de belangrijkste toegang hierop: 2.10.36.11)
B. Geheim verbaal met ontvangen stukken en alfabetische indexen. (2.10.36.51. De belangrijkste toegang hierop is 2.10.36.50)
C. Mailrapporten met mailrapportlijsten, vanaf 1914 verdeeld in een geheime en openbaar gedeelte. (mailrapporten: 2.10.36.02; mailrapportlijsten 2.10.36.03, deze inventaris; geheime mailrapporten: 2.10.36.06, en geheime mailrapportlijsten: 2.10.36.07)
D. Archieven van het Commissariaat voor Indische/Indonesische Zaken 1927-1940. Deze archieven bestaan voornamelijk uit stukken betreffende het sturen en betalen van ambtenaren met verlof en van stukken over de aanschaf van goederen voor Indië. Deze archieven zijn geordend naar de verbalen en hebben brievenboeken als ingangen (niet toegankelijk via onderwerp door de afwezigheid van indexen.) (2.10.49)
Periode 1940-1963
Dit gedeelte is verdeeld in:
A. "Londens archief". Deze archieven werden gevormd tijdens de twee wereldoorlog door het Ministerie van Koloniën door de Regering in Ballingschap in Londen. Ze bestaan voornamelijk uit bundels stukken van 1940 tot 1945, geordend op onderwerp. Ze gaan over het beleid van de regering met betrekking tot de koloniën, met brievenboeken en een inventarislijst die fungeert als toegang. De documenten die in deze periode in Nederland zijn gemaakt, zijn van weinig belang voor de gang van zaken in de koloniën. (2.10.45)
B. Openbare verbaal archief van 1940 tot ca. 1950 met postboeken, systematische en alfabetische indexen, openbaar archief van ca. 1950 tot 1963 met brievenboeken en dossierlijsten. Vanaf 1950 adopteerde departement na departement het archiefsysteem. Vanaf die tijd was het classificatiesysteem niet langer gebaseerd op de chronologie van datum en nummer van de betreffende resolutie, maar op het onderwerp waar het over ging. (2.10.36.04 en de belangrijkste toegang hierop: 2.10.36.11)
C. Geheim verbaal archief 1940-1954 met brievenboeken, systematische en alfabetische registers (2.10.36.52), Geheim archief 1955-1963 met brievenboeken en dossierlijsten. De belangrijkste toegang hierop is 2.10.36.50.
D. Mailrapporten tot 1953 met mailrapportlijsten. (2.10.36.06 en 2.10.36.07)
E. Archieven van het Commissariaat voor Oost Indië/Indonesische Zaken tot 1949 met brievenboeken. (2.10.49)
Deze tekst is ontleend aan: Sources of the history of Asia and Oceania in the Netherlands, part II. - München: Saur, 1983.
Beschrijving van de series en archiefbestanddelen
- Mailrapportlijsten, bevattende korte inhoudsopgaven van de ingekomen openbare mailrapporten van de gouverneur-generaal van Nederlands-Indië en van het Hoge Commissariaat in Jakarta., 1901-1952; 1-28; 28 dozen
  In de marge van de mailrapportlijsten wordt de verblijfplaats (verbaaldatum en -nummer) van gelichte mailrapporten vermeld, in geval deze gediend hebben bij de totstandkoming van een besluit van de minister.
  - 1901-1902, 1
  - 1903-1905, 2
  - 1906-1907, 3
  - 1908-1909, 4
  - 1910-1911, 5
  - 1912-1913, 6
  - 1914-1916, 7
  - 1916, 8
  - 1917, 9
  - 1918, 10
  - 1919, 11
  - 1520, 12
  - 1921, 13
  - 1922, 14
  - 1923, 15
  - 1924, 16
  - 1925, 17
  - 1926, 18
  - 1927, 19
  - 1928, 20
  - 1929, 21
  - 1930-1931, 22
  - 1932-1933, 23
  - 1934-1935, 24
  - 1936-1937, 25
  - 1938-1940, 26
  - 1946-1949, 27
  - Hoge Commissariaat, 1950 - 1952, 28